ACORDAO-COMPLETO-2366535

ACÓRDÃO DE RELAÇÃO

ACÓRDÃO DE RELAÇÃO 7267/2019 ATA 27/2019 - PRIMEIRA CÂMARA

Acórdão 7267/2019-TCU-Primeira Câmara
Os Ministros do Tribunal de Contas da União, reunidos em sessão da 1ª Câmara, ACORDAM, por unanimidade, com fundamento nos arts. 1º, I, 16, I e II, 17, 18 e 23, I e II, da Lei nº 8.443/1992 e 1º, I, 143, I, 207, 208 e 214, I e II, do Regimento Interno do TCU, de acordo com os pareceres emitidos nos presentes autos, em:
a) julgar regulares as contas dos Srs. Alair Luiz dos Santos (CPF XXX.368.511-XX) , Daniel Kluppel Carrara (CPF XXX.977.891-XX) , Dirceu Borges (CPF XXX.337.861-XX) , Eurípedes Bassamurfo da Costa (CPF XXX.115.341-XX) , Flavio Roberto de Arruda Costa (CPF XXX.450.808-XX) , Marcus Vinicius Rodrigues Souza Lino (CPF XXX.349.541-XX) , Maria das Graças Borges Silva (CPF XXX.956.391-XX) , Osvaldo Moreira Guimarães (CPF XXX.529.511-XX) , Rogerio Azeredo Cardoso Davila (CPF XXX.370.901-XX) , Sandra Pereira de Faria (CPF XXX.027.091-XX) , Tiago Freitas de Mendonça (CPF XXX.882.011-XX) , e Wanderley Rodrigues de Siqueira (CPF XXX.468.001-XX) , dando-lhes quitação plena;
b) julgar regulares com ressalva, em face das falhas e impropriedades adiante apontadas as contas dos responsáveis a seguir relacionados, dando-lhes quitação:
b.1) Sr. Antonio Carlos de Souza Lima Neto (CPF XXX.812.918-XX) : 
- deficiências na demonstração da existência de planejamento fundamentado dos trabalhos de supervisão do programa Senar Mais e de delimitação do prazo de permanência no programa; e
- falhas na delimitação e especificação da prestação de serviços de consultoria no âmbito do programa Senar Mais, englobando atividades diversas do Senar (GO) e com alteração do objeto do contrato original;
 b.2) Sr. José Mário Schreiner (CPF XXX.770.049-XX) :
- falhas na delimitação e especificação da prestação de serviços de consultoria no âmbito do programa Senar Mais, englobando atividades diversas do Senar/GO e com alteração do objeto do contrato original;
c) dar ciência deste acórdão à Administração Regional do Senar no Estado de Goiás – Senar/GO.
	1. Processo TC Processo 036.943/2018-5 (PRESTAÇÃO DE CONTAS - Exercício: 2017) 
	1.1. Responsáveis: Alair Luiz dos Santos (XXX.368.511-XX) ; Antonio Carlos de Souza Lima Neto (XXX.812.918-XX) ; Daniel Kluppel Carrara (XXX.977.891-XX) ; Dirceu Borges (XXX.337.861-XX) ; Eurípedes Bassamurfo da Costa (XXX.115.341-XX) ; Flavio Roberto de Arruda Costa (XXX.450.808-XX) ; José Mário Schreiner (XXX.770.049-XX) ; Marcus Vinicius Rodrigues Souza Lino (XXX.349.541-XX) ; Maria das Gracas Borges Silva (XXX.956.391-XX) ; Osvaldo Moreira Guimarães (XXX.529.511-XX) ; Rogerio Azeredo Cardoso Davila (XXX.370.901-XX) ; Sandra Pereira de Faria (XXX.027.091-XX) ; Tiago Freitas de Mendonca (XXX.882.011-XX) ; Wanderley Rodrigues de Siqueira (XXX.468.001-XX) 
	1.2. Órgão/Entidade: Administração Regional do Senar No Estado do Goiás
	1.3. Relator: Ministro Benjamin Zymler
	1.4. Representante do Ministério Público: Procurador Sergio Ricardo Costa Caribé
	1.5. Unidade Técnica: Secretaria de Controle Externo do Trabalho e Entidades Paraestatais (SecexTrab) .
	1.6. Representação legal: não há.
	1.7. Determinações/Recomendações/Orientações: não há.

Primeira Câmara

Alair Luiz dos Santos (XXX.368.511-XX); Antonio Carlos de Souza Lima Neto (XXX.812.918-XX); Daniel Kluppel Carrara (XXX.977.891-XX); Dirceu Borges (XXX.337.861-XX); Eurípedes Bassamurfo da Costa (XXX.115.341-XX); Flavio Roberto de Arruda Costa (XXX.450.808-XX); José Mário Schreiner (XXX.770.049-XX); Marcus Vinicius Rodrigues Souza Lino (XXX.349.541-XX); Maria das Gracas Borges Silva (XXX.956.391-XX); Osvaldo Moreira Guimarães (XXX.529.511-XX); Rogerio Azeredo Cardoso Davila (XXX.370.901-XX); Sandra Pereira de Faria (XXX.027.091-XX); Tiago Freitas de Mendonca (XXX.882.011-XX); Wanderley Rodrigues de Siqueira (XXX.468.001-XX)

BENJAMIN ZYMLER

não há.

Procurador Sergio Ricardo Costa Caribé

PRESTAÇÃO DE CONTAS (PC)

Secretaria de Controle Externo do Trabalho e Entidades Paraestatais (SecexTrab).